【裁判字號】    97,裁,3408
【裁判日期】    970630
【裁判案由】    商標評定
【裁判全文】
最  高  行  政  法  院  裁  定
                                      97年度裁字第3408號
再 審原 告  耐爾吉斯國際有限公司
代  表  人  甲○○
再 審被 告  經濟部智慧財產局
代  表  人  王美花
參  加  人  百慕達商‧耐克國際股份有限公司
代  表  人  乙○○○○○○
上列當事人間商標評定事件，再審原告對於中華民國95年10月31
日本院95年度判字第1779號判決，提起再審之訴，本院裁定如下
：
    主  文
再審之訴駁回。
再審訴訟費用由再審原告負擔。
    理  由
一、按提起再審之訴，應依行政訴訟法第277條第1項第4款之規
    定表明再審理由，此為必須具備之程式。所謂表明再審理由
    ，必須指明確定判決有如何合於法定再審事由之具體情事，
    始為相當。倘僅泛言有何條款之再審事由，而無具體情事者
    ，尚難謂已合法表明再審理由。如未表明再審理由，法院無
    庸命其補正。
二、本件再審原告主張本院95年度判字第1779號確定判決有行政
    訴訟法第273條第1項第1款所定事由，對之提起再審之訴，
    其再審意旨略以：再審被告辦理本件評定未提出初審審查委
    員違反法律規定之事實，漠視專業，以主觀意思自行解釋法
    條，明顯違反公平審議原則，僅一再辯稱據爭商標為著名商
    標，漠視再審原告所提事證，事實上系爭商標與據爭商標並
    無使消費者發生混淆誤認之虞等語。經核其再審訴訟所表明
    之再審理由，業經再審原告在上開判決時提出主張，並經原
    確定判決論駁，敘明判斷商標之近似與否，應就其主要部分
    隔離觀察有無引起混同誤認之虞為認定之標準；又商標在外
    觀、觀念或讀音方面有一近似者，即為近似之商標；另商標
    圖樣上之外文字母相同，排列各異，或僅少數字母不同，而
    外觀相似，有混同誤認之虞者，即為外觀近似；本件系爭商
    標圖樣係由外文「NIKE」與「USA」加上「倒影狀圖」所
    組成，其中外文主要部分雖似為「NUISKAE」，實為「NIKE
    」與「USA」之組合，與據爭商標之「NIKE」完全相同，而
    系爭商標圖形部分乃倒影狀圖，與據爭商標之狀圖形亦
    屬近似，原審認系爭商標之註冊有違行為時商標法第37條第
    12款之規定，而維持原處分及訴願決定，並駁回再審原告在
    原審之訴，經核於法既無違誤等情甚詳。再審原告仍執陳詞
    而就原確定判決所為事實認定及證據取捨之職權行使為主張
    ，然未具體指明原確定判決所適用之法規與該案應適用之現
    行法規究有如何相違背，或與解釋、判例有所牴觸之情形，
    其泛指原確定判決有不適用法規之違法，難謂已合法表明再
    審事由，依上說明，其再審之訴不合法，應予駁回。
三、據上論結，本件再審之訴為不合法。依行政訴訟法第278條
    第1項、第104條、民事訴訟法第95條、第78條，裁定如主文
    。
中    華    民    國    97    年    6     月    30    日
                    最高行政法院第一庭
                        審判長法官  鄭  淑  貞
                              法官  林  樹  埔
                              法官  黃  合  文
                              法官  鄭  小  康
                              法官  帥  嘉  寶
以  上  正  本  證  明  與  原  本  無  異
中    華    民    國    97    年    7     月    1     日
                              書記官  郭  育  玎


司法院資訊處製作；財團法人民間司法改革基金會備份。
